臺灣臺中地方法院刑事判決
111年度訴字第162號
公  訴  人  臺灣臺中地方檢察署檢察官
被      告  陳巧熒




選任辯護人  羅閎逸律師
            羅泳姍律師
被      告  陳柏男





指定辯護人  本院公設辯護人梁乃莉
上列被告等因違反毒品危害防制條例案件，經檢察官提起公訴（
110年度偵字第33353號、110年度偵字第39385號），本院判決如
下：
    主    文
陳巧熒犯如附表三編號1至2所示之罪，各處如附表三編號1至2所
示之刑及沒收。應執行有期徒刑陸年捌月。 
陳柏男共同犯販賣第二級毒品未遂罪，累犯，處有期徒刑參年貳
月。扣案如附表一編號4所示之物均沒收銷燬；如附表一編號8所
示之物沒收。
    犯罪事實
一、陳巧熒（微信暱稱「艾」）、陳柏男（微信暱稱「昊天」）
    均明知甲基安非他命為毒品危害防制條例第2條第2項第2款
    所規定之第二級毒品，不得非法持有及販賣，竟分別持用附
    表二編號1所示之iPhone行動電話、附表一編號4所示之Redm
    i行動電話1支為聯繫工具，而為下列犯行：
　㈠陳巧熒基於販賣第二級毒品以營利之犯意，於民國110年10月
    4日8時許，透過通訊軟體微信與洪沛志（微信暱稱「混血男
    」）聯繫毒品交易事宜，隨後洪沛志於同日8時52分至8時57
    分許之間，前往心驛旅館（設臺中市○○區○○路0段000號）門
    口，陳巧熒於上開時間、地點，交付甲基安非他命1包（毛
    重1.8公克）予洪沛志，並向洪沛志取得新臺幣（下同）500
    0元之價金，而完成交易。
  ㈡洪沛志因另案販賣毒品案件為警查獲後，供出其毒品來源係
    微信暱稱「艾」之陳巧熒，並配合員警查緝毒品上手，於11
    0年10月12日17時許，以通訊軟體微信聯繫陳巧熒購買甲基
    安非他命事宜，陳巧熒亦基於販賣第二級毒品以營利之犯意
    ，約定以4500元之價格，在臺中市○○區○○○街000號前，販賣
    甲基安非他命半錢（含袋重約1.8公克）予洪沛志，而陳巧
    熒因有事無法前往交易，遂聯繫友人陳柏男詢問其身上是否
    有甲基安非他命，並請陳柏男前往交易，陳柏男即與陳巧熒
    共同基於販賣第二級毒品以營利之犯意聯絡，於同日22時4
    分許，攜帶附表一編號4所示之第二級毒品甲基安非他命4包
    ，前往上開約定地點，並於同日22時10分許，在臺中市○○區
    ○○○街000號前，為埋伏員警當場逮捕而未遂，並經陳柏男同
    意執行搜索後，扣得附表一編號4、8所示之第二級毒品甲基
    安非他命4包、Redmi行動電話1支；另於翌日（即13日）2時
    40分許，在臺中之星汽車旅館（設臺中市○○區○○路0段000號
    ）將陳巧熒逮捕到案，並於執行附帶搜索時，扣得附表二編
    號1所示之iPhone行動電話1支，始悉上情。
二、案經臺中市政府警察局第六分局報告臺灣臺中地方檢察署檢
    察官偵查起訴。
    理    由
一、上開犯罪事實，業據被告陳巧熒、陳柏男於警詢及偵訊時、
    本院準備程序及審理時均坦承不諱（見110偵33353卷第88至
    90頁、第252頁、第73至75頁、第248頁、本院卷第111至117
    頁、第302至304頁），核與證人洪沛志於警詢時之證述及被
    告2人互為證人時所為之證述均大致相符（見110偵33353卷
    第99至104頁），並有犯罪事實一覽表（110偵33353卷第65
    至66頁）、臺中市政府警察局第六分局搜索扣押筆錄、扣押
    物品目錄表、自願受搜索同意書（受搜索人：陳柏男）（見
    110偵39385卷第109至115頁）、臺中市政府警察局第六分局
    搜索扣押筆錄、扣押物品目錄表（受搜索人：陳巧熒）（見
    110偵39385卷第119至123頁）、被告陳巧熒與證人洪沛志之
    微信對話紀錄、通聯紀錄、通話譯文（見110偵39385卷第13
    7至156頁、第177至185頁）、搜索現場及扣案物品照片（見
    110偵39385卷第157至167頁）、被告陳巧熒與陳柏男之微信
    對話紀錄（見110偵39385卷第169至175頁、第187至189頁）
    、被告陳巧熒、陳柏男微信帳號資料（見110偵39385卷第18
    9頁）、衛生福利部草屯療養院110年10月26日草療鑑字第11
    01000361號鑑驗書（見110偵39385卷第195至196頁）等在卷
    可稽，足認被告陳巧熒、陳柏男前揭自白均應與事實相符，
    均堪採信。綜上所述，被告2人意圖營利販賣第二級毒品既
    遂及未遂等犯行，事證明確，洵堪認定，均應依法論科。
二、論罪科刑：
  ㈠按刑事偵查技術上所謂之「釣魚」，係指對於原已犯罪或具
    有犯罪故意之人，以設計引誘之方式，迎合其要求，使其暴
    露犯罪事證，再加以逮捕或偵辦者而言。此乃純屬偵查犯罪
    技巧之範疇，並未違反憲法對於基本人權之保障，且於公共
    利益之維護有其必要性。於此誘捕偵查案件，販毒者雖有販
    毒之故意，且依約攜帶毒品前往交付，並已著手實施販毒之
    行為，然因係受警員引誘偽稱欲購買毒品，警員原無買受毒
    品之意思，其虛與買賣毒品，意在辦案，以求人贓俱獲，伺
    機逮捕，事實上不能真正完成買賣毒品之行為，而應僅論以
    販賣毒品未遂罪。
  ㈡核被告陳巧熒就犯罪事實一、㈠部分所為，係犯毒品危害防制
    條例第4條第2項之販賣第二級毒品罪；被告陳巧熒、陳柏男
    就犯罪事實一、㈡部分所為，均係犯毒品危害防制條例第4條
    第6項、第2項之販賣第二級毒品罪未遂罪。被告2人持有第
    二級毒品之低度行為，為其等販賣之高度行為所吸收，均不
    另論罪。
　㈢被告陳巧熒、陳柏男就上開販賣第二級毒品未遂之犯行，具
    有犯意聯絡及行為分擔，為共同正犯。
　㈣刑之加重、減輕：
  ⒈被告陳巧熒前因詐欺案件，經臺灣南投地方法院以109年度審
    易字482號判決判處有期徒刑3月確定，於110年8月11日易科
    罰金執行完畢；另被告陳柏男前因施用毒品案件，經臺灣彰
    化地方法院以104年度訴字第325號、第377號、104年度審訴
    字第772號判決分別判處有期徒刑7月（9次）、4月（2次）
    、10月確定，及因施用、持有毒品案件，經臺灣桃園地方法
    院以105年度審訴字第239號判決判處有期徒刑9月、3月確定
    ，上開各罪，嗣經臺灣桃園地方法院以107年度聲字第1269
    號裁定應執行有期徒刑2年8月確定，與另案假釋遭撤銷之殘
    刑即有期徒刑2年7月29日接續執行，於108年11月26日縮短
    刑期假釋出監併付保護管束，於109年7月20日保護管束期滿
    假釋未經撤銷視為執行完畢乙節，此有被告2人之全國刑案
    資料查註表、臺灣高等法院被告前案紀錄表在卷可佐（見本
    院卷第17至54頁）。起訴意旨雖漏未對被告陳巧熒、陳柏男
    論以累犯，然公訴檢察官業於論告之前，補充陳述被告2人
    受前揭有期徒刑執行完畢後，5年內故意再犯本案最重本刑
    為有期徒刑以上之罪，應構成累犯等情（見本院卷第301頁
    ），經本院提示臺灣高等法院被告前案紀錄表、刑案資料查
    註記錄表後，被告2人對此構成累犯之前科記錄表亦無意見
    （見本院卷第302頁），已然可認檢察官對此構成累犯之事
    實有所主張，且符合證明之程度。是被告2人係於受有期徒
    刑執行完畢後5年內，故意再犯本案有期徒刑以上之罪，均
    為累犯，惟參酌司法院釋字第775號解釋意旨，審酌被告2人
    經判處有期徒刑之前案犯行與本案所犯罪質不同，犯罪情節
    、動機、目的、手段亦屬不同，尚難認有特別惡性及對刑罰
    反應力薄弱之情，故無依刑法第47條第1項規定，加重其刑
    之必要，爰均不予加重其刑。
  ⒉按犯毒品危害防制條例第4條至第8條之罪於偵查及歷次審判
    中均自白者，減輕其刑，毒品危害防制條例第17條第2項定
    有明文。查被告陳巧熒、陳柏男就本案販賣第二級毒品甲基
    安非他命既遂或未遂犯行，於偵查及本院審理中，均自白犯
    罪，是應依毒品危害防制條例第17條第2項之規定，均減輕
    其刑。
  ⒊被告陳巧熒、陳柏男所為販賣第二級毒品未遂犯行，均應依
    刑法第25條第2項規定，按既遂犯之刑減輕之。
  ⒋被告陳巧熒、陳柏男所犯販賣第二級毒品未遂犯行，同時具
    有偵審自白、未遂2種以上減輕其刑之事由，應依刑法第70
    條規定遞減之。　
　⒌另按毒品危害防制條例第17條第1項規定「犯第4條至第8 條
    、第10條或第11條之罪，供出毒品來源，因而查獲其他正犯
    或共犯者，減輕或免除其刑」，所稱「毒品來源」，係指被
    告原持有供己犯同條項所列之罪之毒品源自何人之謂。其所
    謂「因而查獲」，係指偵查機關依據被告所揭發或提供其本
    件犯罪毒品來源之重要線索發動偵查，並因此確實查獲其他
    正犯或共犯，且必須所查獲其他正犯或共犯與被告供己犯該
    條項所列之罪之毒品來源，具有先後時序及相當之因果關係
    ，始足當之。至有無因而「查獲」？為避免案件繁簡程度不
    一，以及偵查作為不同，而影響偵查進度及結果等不確定因
    素，有礙立法意旨鼓勵被告供出其毒品來源，以杜絕毒品泛
    濫，予以減輕或免除其刑之目的，應不以所指毒品來源之人
    是否已遭起訴作為唯一標準，而由法院綜合相關確實證據，
    據以審認是否符合上開減免其刑規定（最高法院111年度台
    上字第3122號判決意旨參照）。經查：
　⑴本院函詢臺灣臺中地方檢察署、臺中市政府警察局第六分局
    有無因被告陳巧熒之供述而查獲毒品來源，雖經臺中市政府
    警察局第六分局以111年5月6日中市警六分偵字第111005695
    1號函檢附職務報告，載明被告陳巧熒所供述毒品上手綽號
    「大哥」之男子，其真實姓名年籍為林紀忠，該分局已於11
    1年3月11日查獲林紀忠，移請臺灣臺中地方檢察署偵辦乙節
    ；及臺灣臺中地方檢察署以111年5月16日中檢謀強111偵154
    16字第1119052228號函，載明本件有因被告陳巧熒之供述而
    查獲上手林紀忠乙節，此有前揭函文2份及所附員警職務報
    告、臺中市政府警察局第六分局刑事案件報告書、另案被告
    林紀忠警詢調查筆錄、檢察官訊問筆錄（見本院卷第127至1
    33頁、第135至145頁）等在卷可稽。且被告林紀忠於110年1
    0月10日0時19分許，販賣價值7000元之第二級毒品甲基安非
    他命，及於110年10月13日凌晨某時許，無償轉讓價值7000
    元之第二級毒品甲基安非他命予被告陳巧熒，亦據臺灣臺中
    地方檢察署檢察官以111年度偵字第15416號提起公訴等情，
    亦有前揭起訴書在卷可稽（見本院卷第183至186頁）。然依
    前揭臺中市政府警察局第六分局刑事案件報告書、另案被告
    林紀忠調查筆錄及偵訊筆錄、起訴書記載之犯罪事實，僅能
    認定被告林紀忠有於110年10月10日、同年10月13日販賣或
    轉讓第二級毒品甲基安非他命予被告陳巧熒，而該等時間既
    晚於被告陳巧熒被訴犯罪事實一、㈠部分，於「110年10月4
    日」販賣毒品予證人洪沛志之時間，在時序上即乏直接因果
    關聯。復參以證人林紀忠於警詢及偵訊時供稱，其僅有與被
    告陳巧熒交易甲基安非他命2次（見本院卷第46頁），則被
    告陳巧熒所指其所販賣予證人洪沛志之甲基安非他命來源為
    被告林紀忠，尚無確實佐證，自不能依毒品危害防制條例第
    17條第1項減免其刑。
　⑵另被告陳巧熒就犯罪事實一、㈡部分所販賣之毒品來源，並非
    林紀忠，而係被告陳柏男；又本件被告陳柏男就其所販賣之
    毒品來源，雖於警詢及偵訊時供稱：110年10月10日20時許
    ，在臺中市北區益民商圈，向綽號「阿德」之男子，以2000
    元購買海洛因2包、1萬元購買安非他命4包、大麻1包1000元
    ，並指認「阿德」為蘇祐德等語（見110偵33353卷第72至73
    頁、第75頁、第248頁），然證人蘇祐德否認認識被告陳柏
    男，亦否認有於上開時、地，販賣甲基安非他命、大麻等予
    被告陳柏男（見110偵33353卷第263頁），本件並無因被告
    陳柏男之供述而查獲其毒品來源，被告2人此部分犯行均與
    毒品危害防制條例第17條第1項減輕或免除其刑規定之要件
    不合，自不能依上開規定減免其刑。
　⒍末按刑之量定，為求個案裁判之妥當性，法律固賦予法院裁
    量權，但此項裁量權之行使，除應依刑法第57條規定，審酌
    行為人及其行為等一切情狀，為整體之評價，並應顧及比例
    原則與平等原則，使罪刑均衡，輕重得宜，以契合社會之法
    律感情。又刑法第59條規定犯罪之情狀可憫恕者，得酌量減
    輕其刑，其所謂「犯罪之情狀」，與同法第57條規定科刑時
    應審酌之一切情狀，並非有截然不同之領域，於裁判上酌減
    其刑時，應就犯罪一切情狀（包括第57條所列舉之10款事項
    ），予以全盤考量，審酌其犯罪有無可憫恕之事由（即有無
    特殊之原因與環境，在客觀上足以引起一般同情，以及宣告
    法定低度刑，是否猶嫌過重等等），以為判斷（最高法院95
    年度台上字第6157號判決意旨參照）。又按刑法第59條之減
    輕其刑，係裁判上之減輕，必以犯罪之情狀可憫恕，認為宣
    告法定最低度之刑猶嫌過重者，始有其適用；如別有法定減
    輕之事由，應先依法定減輕事由減輕其刑後，猶嫌過重時，
    始得為之；若有二種以上法定減輕事由，仍應先依法定減輕
    事由遞減其刑後，猶嫌過重時，始得再依刑法第59條規定酌
    減其刑（最高法院88年度台上字第1862號判決意旨可資參照
    ）。查被告陳巧熒、陳柏男本案所為，雖未能與長期、大量
    販賣毒品之真正毒梟相比，惟毒品戕害國人健康，且嚴重影
    響社會治安，故政府立法嚴禁販賣毒品，並以高度刑罰來遏
    止毒品氾濫之問題，其竟無視國家對於杜絕毒品危害之禁令
    而仍為前揭犯行，害人害己，使施用者成癮，陷入不可自拔
    之困境，況其等所犯本案販賣第二級毒品既遂或未遂罪，已
    經依上開法定減輕事由減輕其刑後，依一般國民社會感情，
    對照其可判處之刑度，難認情輕法重而有顯可憫恕之處，自
    無適用刑法第59條規定酌量減輕其刑之餘地，是其等辯護人
    之主張適用刑法第59條規定減輕其刑（見本院卷第238至239
    頁、第316頁），尚無可採。　
　㈤爰依行為人之責任，審酌被告陳巧熒、陳柏男應知毒品不僅
    殘害施用者自身健康，導致精神障礙、性格異常，甚至造成
    生命危險之生理成癮性及心理依賴性，且因施用毒品而散盡
    家財、連累家人，或為購買毒品鋌而走險者，更不可勝計，
    竟為謀其等個人私利，而為本案販賣第二級毒品犯行；兼衡
    其等之前科素行，被告陳巧熒前於100年間，已有販賣毒品
    案件之前案紀錄，經本院以100年度訴字第2926號判決判處
    應執行有期徒刑4年2月確定，此有其等之臺灣高等法院被告
    前案紀錄表在卷可稽（見本院卷17至46頁、第47至54頁），
    及被告陳柏男於為本案犯行前，業因另案販賣毒品案件而為
    警查獲，此經被告陳柏男於本院審理時供述在卷（見本院卷
    第303至304頁），亦有臺灣彰化地方法院110年度訴字第107
    1號判決書在卷可考（見本院卷第273至284頁），竟均再犯
    本案販賣第二級毒品犯行，甚屬不該；惟念其等於偵審時均
    坦承犯行，犯後態度尚可，且被告陳巧熒所供出之毒品來源
    林紀忠，雖不合於毒品危害防制條例第17條第1項規定之減
    刑要件，然其配合檢警查緝，其犯罪後態度亦值為量刑參考
    ；另審酌其等販賣毒品之次數非多、數量及金額尚非甚鉅；
    暨被告2人自陳之智識程度、家庭生活狀況，及衡酌辯護人
    及檢察官之意見（見本院卷第304至306頁）等一切情狀，就
    被告陳巧熒分別量處如附表三編號1、2所示之刑，及就被告
    陳柏男量處如主文第2項所示之刑；並審酌被告陳巧熒所犯2
    罪之罪質相似，犯罪行為時間間隔不長、販賣對象同一，暨
    其犯罪行為之不法與罪責程度、各罪所反應之人格特性與傾
    向、對被告陳巧熒施以矯正之必要性等裁量內部性界限，定
    其應執行刑為如主文第1項所示。
三、沒收部分：　　
　㈠扣案如附表一編號4所示之第二級毒品甲基安非他命4包，係
    為被告陳柏男所有，供其販賣所剩餘等情，業據被告陳柏男
    於本院準備程序時供述在卷（見本院卷第177頁），爰依毒
    品危害防制條例第18條第1項前段之規定，於被告陳柏男之
    罪刑項下，宣告沒收銷燬之。另用以包裹、固定上開甲基安
    非他命之外包裝袋，因依現行檢驗方式乃係以刮除方式為之
    ，包裝袋上仍會摻殘若干毒品無法分離，與其內之甲基安非
    他命結晶難以完全析離，應俱視為一體併予沒收銷燬。至因
    送鑑用磬之部分，因已用罄而不存在，自毋庸再為宣告沒收
    銷燬，附此敘明。
　㈡扣案如附表一編號8所示之Redmi行動電話1支，係被告陳柏男
    所有，供其與被告陳巧熒聯繫毒品交易所用之物；扣案如附
    表二編號1所示之iPhone行動電話1支，係被告陳巧熒所有，
    供其與證人洪沛志及被告陳柏男聯繫毒品交易所用之物，業
    據被告陳柏男、陳巧熒於本院準備程序時供述明確（見本院
    卷第111、177頁），均應依毒品危害防制條例第19條第1項
    之規定，分別於被告2人所犯之各相關罪刑項下，予以宣告
    沒收。
　㈢被告陳巧熒就犯罪事實一、㈠部分，販賣第二級毒品甲基安非
    他命所得價金5000元，為其犯罪所得，並未扣案，應依刑法
    第38條之1第1項前段、第3項規定，對被告陳巧熒宣告沒收
    ，於全部或一部不能沒收或不宜執行沒收時，追徵其價額。
　㈣本件另有自被告陳柏男扣得如附表一編號1至3、5至7、9、10
    所示之物，及自被告陳巧熒扣得附表二編號2至8所示之物，
    此有臺中市政府警察局第六分局搜索扣押筆錄、扣押物品目
    錄表、自願受搜索同意書（受搜索人：陳柏男）（見110偵3
    9385卷第109至115頁）、臺中市政府警察局第六分局搜索扣
    押筆錄、扣押物品目錄表（受搜索人：陳巧熒）（見110偵3
    9385卷第119至123頁）在卷可考，惟因無其他證據足證該等
    物品與本案犯罪有關，爰均不於本案宣告沒收或沒收銷燬。
    被告陳柏男持有附表一編號3、5所示之第一級、第二級毒品
    部分，未據起訴，應由檢察官另行依法處理，附此說明。
據上論斷，應依刑事訴訟法第299條第1項前段，判決如主文。　
本案經檢察官劉文賓提起公訴，檢察官葉芳如到庭執行職務。
中　　華　　民　　國　　111 　年　　9 　　月　　28　　日
                  刑事第十八庭  審判長法  官  李宜璇
　　　　　　　　　                    法  官  黃凡瑄  
　　　　　　　　　                    法  官  孫藝娜
以上正本證明與原本無異。
如不服本判決應於收受判決後20日內向本院提出上訴書狀，並應
敘述具體理由；其未敘述上訴理由者，應於上訴期間屆滿後20日
內向本院補提理由書（均須按他造當事人之人數附繕本）「切勿
逕送上級法院」。
                                      書記官  黃詩涵
中　　華　　民　　國　　111 　年　　9 　　月　　28　　日
附錄本案論罪科刑法條全文：
毒品危害防制條例第4條
製造、運輸、販賣第一級毒品者，處死刑或無期徒刑；處無期徒
刑者，得併科新臺幣3千萬元以下罰金。
製造、運輸、販賣第二級毒品者，處無期徒刑或10年以上有期徒
刑，得併科新臺幣1千5百萬元以下罰金。
製造、運輸、販賣第三級毒品者，處7年以上有期徒刑，得併科
新臺幣1千萬元以下罰金。
製造、運輸、販賣第四級毒品者，處5年以上12年以下有期徒刑
，得併科新臺幣5百萬元以下罰金。
製造、運輸、販賣專供製造或施用毒品之器具者，處1年以上7年
以下有期徒刑，得併科新臺幣1百50萬元以下罰金。
前五項之未遂犯罰之。

附表一：
編號 扣案物品 備    註 1 分裝勺3支（起訴書誤載為1支）  2 電子磅秤1台  3 第一級毒品海洛因2包 ①送驗淨重0.1564公克、驗餘淨重0.1237公克 ②送驗淨重0.4791公克、驗餘淨重0.4642公克 衛生福利部草屯療養院110年10月26日草療鑑字第1101000361號鑑驗書（110偵39385卷第195至196頁） 4 第二級毒品甲基安非他命4包 ①送驗淨重1.4464公克、驗餘淨重1.4280公克 ②送驗淨重1.4858公克、驗餘淨重1.4747公克 ③送驗淨重1.4637公克、驗餘淨重1.4424公克 ④送驗淨重1.5615公克、驗餘淨重1.5510公克　　　 衛生福利部草屯療養院110年10月26日草療鑑字第1101000361號鑑驗書（110偵39385卷第195至196頁） 5 含第二級毒品四氫大麻酚成份之煙草1包（送驗淨重0.5449公克、驗餘淨重0.4874公克） 衛生福利部草屯療養院110年10月26日草療鑑字第1101000361號鑑驗書（110偵39385卷第195至196頁） 6 iPhone行動電話1支（IMEI：000000000000000、無SIM卡）  7 iPhone行動電話1支（IMEI：000000000000000、無SIM卡）  8 Redmi行動電話1支（IMEI：000000000000000/00、含門號0000000000號SIM卡1張）  9 VIVO行動電話1支（IMEI：000000000000000、含門號0000000000號SIM卡1張）  10 分裝袋1包  


附表二：
編號 扣案物品 備    註 1 iPhone行動電話1支（IMEI：000000000000000、含門號0000000000號SIM卡1張）  2 第二級毒品甲基安非他命2包 ①送驗淨重1.0099公克、驗餘淨重0.9935公克 ②送驗淨重0.2451公克、驗餘淨重0.2366公克 衛生福利部草屯療養院110年10月28日草療鑑字第1101000348號鑑驗書（110偵39385卷第197至198頁） 另案經本院以111年度簡字第422號判決宣告沒收（見本院卷第187至192頁） 3 含第三級毒品4-甲基甲基卡西酮成分之粉末2包 ①送驗淨重0.3313公克、驗餘淨重0.2169公克 ②送驗淨重0.1286公克、驗餘淨重0.0617公克 衛生福利部草屯療養院110年10月28日草療鑑字第1101000348號鑑驗書（110偵39385卷第197至198頁） 4 含第三級毒品甲基-N,N-二甲基卡西酮成分之粉末1包（送驗淨重0.2212公克、驗餘淨重0.1173公克） 衛生福利部草屯療養院110年10月28日草療鑑字第1101000348號鑑驗書、110年11月3日草療鑑字第1101000349號鑑驗書（110偵39385卷第197至198頁、第201至203頁） 5 安非他命吸食器1組 另案經本院以111年度簡字第422號判決宣告沒收（見本院卷第187至192頁） 6 分裝杓1支 另案經本院以111年度簡字第422號判決宣告沒收（見本院卷第187至192頁） 7 含第三級毒品4-甲基甲基卡西酮、甲基-N,N-二甲基卡西酮成分之粉末1包（送驗淨重10.8506公克、驗餘淨重7.0705公克） 衛生福利部草屯療養院110年10月28日草療鑑字第1101000348號鑑驗書、110年11月3日草療鑑字第1101000349號鑑驗書（110偵39385卷第197至198頁、第201至203頁） 8 現金14000元  

附表三：
編號 犯罪事實 宣告刑及沒收 1 犯罪事實一、㈠部分 陳巧熒犯販賣第二級毒品罪，累犯，處有期徒刑伍年捌月。扣案如附表二編號1所示之物沒收；未扣案之犯罪所得新臺幣伍仟元沒收，於全部或一部不能沒收或不宜執行沒收時，追徵其價額。 2 犯罪事實一、㈡部分 陳巧熒共同犯販賣第二級毒品未遂罪，累犯，處有期徒刑參年捌月。扣案如附表二編號1所示之物沒收。